臺灣新竹地方法院刑事裁定
110年度單禁沒字第139號
聲  請  人  臺灣新竹地方檢察署檢察官
被      告  簡維誠

                    籍設桃園市○○區○○○路00號(桃園○○○○○○○○○)


上列聲請人聲請單獨宣告沒收違禁物案件（110年度聲沒字第151
號，偵查案號：110年度毒偵字第1124號、第1125號），本院裁
定如下：
　　主  文
扣案如附表各編號所示之物，均沒收銷燬之。
    理  由
一、聲請意旨略以：如附表所示移送機關查獲被告涉犯施用第二
    級毒品甲基安非他命案件，因被告經觀察、勒戒後，已無繼
    續施用毒品之傾向，經臺灣新竹地方檢察署檢察官以110年
    度毒偵字第601號、第1124號、第1125號為不起訴處分確定
    ，有該不起訴處分書1份在卷足參。惟扣案如附表所示之甲
    基安非他命等物均係違禁物，爰依刑法第38條第1項、第40
    條第2項、毒品危害防制條例第18條第1項前段規定聲請宣告
    沒收銷燬等語。
二、按違禁物，不問屬於犯罪行為人與否，沒收之；違禁物或專
    科沒收之物得單獨宣告沒收，刑法第38條第1項、第40條第2
    項分別定有明文。次按查獲之第一級、第二級毒品及專供製
    造或施用第一級、第二級毒品之器具，不問屬於犯罪行為人
    與否，均沒收銷燬之，毒品危害防制條例第18條第1項前段
    亦定有明文。另沒收已修正為具獨立性之法律效果，故其宣
    告，不必然附隨於裁判為之，於犯罪行為人因死亡、曾經判
    決確定、刑法第19條等事由受不起訴處分或不受理、免訴、
    無罪判決者，或因刑法第19條、疾病不能到庭而停止審判者
    及免刑判決者，均可單獨宣告沒收之，亦有刑法第40條第3
    項之立法理由可資參照。
三、經查：
  ㈠被告簡維誠因施用第二級毒品案件，經本院以110年度毒聲字
    第250號裁定令入勒戒處所觀察、勒戒後，於民國110年10月
    19日入所執行後，認無繼續施用毒品之傾向，於110年11月1
    7日出所，經臺灣新竹地方檢察署檢察官以110年度毒偵字第
    601號、第1124號、第1125號為不起訴處分確定等情，有上
    開裁定、不起訴處分書及臺灣高等法院被告前案紀錄表在卷
    可稽。
　㈡而扣案如附表各編號所示之物經送鑑定結果如附表各編號內
    容所示，有附表各編號證據出處欄所示之證據在卷足憑，是
    附表各編號所示之物分別屬毒品危害防制條例第2條第2項第
    2款所列之第二級毒品，均屬違禁物，揆諸前揭說明，應認
    本件之聲請並無不合，應予准許。另以現今所採行之鑑驗方
    式，包裝袋仍會殘留微量毒品而無法將之完全析離，故包裝
    袋亦均應依同條例第18條第1項前段規定宣告沒收銷燬之。
    至於取樣鑑驗部分，既已鑑析用罄，業已滅失，爰不另為沒
    收銷燬之諭知。又被告於110年11月17日執行觀察、勒戒完
    畢出所，經檢察官為不起訴處分後，雖於110年11月20日死
    亡，有被告之個人基本資料查詢結果1份附卷可參，然沒收
    已修正為具獨立性之法律效果，已如前述，是以被告雖死亡
    亦可單獨宣告沒收之，併此敘明。
四、依刑事訴訟法第455條之36第2項，毒品危害防制條例第18條
    第1項前段，刑法第11條、第40條第2項，裁定如主文。
中　　華　　民　　國　　111 　年　　1 　　月　　27　　日
                  刑事第三庭    法  官  王靜慧 
以上正本證明與原本無異。
如不服本裁定，應於裁定送達後5日內向本院提出抗告狀。
中　　華　　民　　國　　111 　年　　1 　　月　　27　　日
                                書記官  陳弘明 　　　　　　　　　 
附  表：
編號 移送機關 查獲時、地 扣案物 鑑定結果 證據出處 ㄧ 新竹縣政府警察局竹北分局 109年7月5日16時40分許，新竹縣○○市○○路000號地下室1樓 第二級毒品甲基安非他命1包暨無從析離之外包裝袋1只（毛重0.36公克） 扣案白色結晶1包經送台灣尖端先進生技醫藥股份有限公司毒品原物鑑定實驗室檢驗：淨重0.101公克，因鑑驗取用0.002公克，驗餘淨重0.099公克，檢驗結果為第二級毒品甲基安非他命 ⑴新竹縣政府警察局竹北分局竹北派出所搜索扣押筆錄暨扣押物品目錄表1份（臺灣新竹地方檢察署109年度毒偵字第1272號卷第20至23頁、第25頁） ⑵現場、扣案物及毒品初篩結果照片共6張（臺灣新竹地方檢察署109年度毒偵字第1272號卷第26至27頁） ⑶新竹縣政府警察局竹北分局竹北派出所查獲涉嫌毒品危害防制條例毒品初步檢驗報告單1份（臺灣新竹地方檢察署109年度毒偵字第1272號卷第28頁） ⑷台灣尖端先進生技醫藥股份有限公司毒品原物鑑定實驗室109年7月17日毒品證物鑑定分析報告1份（實驗室分析編號DAA1284，臺灣新竹地方檢察署109年度毒偵字第1272號卷第67頁） ⑸新竹地方檢察署扣押物品清單1份（保管字號：109年度安字第258號，臺灣新竹地方檢察署109年度毒偵字第1272號卷第64頁）　 二 新竹縣政府警察局竹北分局 109年7月18日19時50分許，新竹縣○○市○○○路000號 第二級毒品甲基安非他命1包暨無從析離之外包裝袋1只（毛重0.29公克） 扣案白色結晶1包經送台灣尖端先進生技醫藥股份有限公司毒品原物鑑定實驗室檢驗：淨重0.066公克，因鑑驗取用0.008公克，驗餘淨重0.058公克，檢驗結果為第二級毒品甲基安非他命 ⑴新竹縣政府警察局竹北分局竹北派出所搜索扣押筆錄暨扣押物品目錄表1份（臺灣新竹地方檢察署109年度毒偵字第1370號卷第19至22頁、第24頁） ⑵現場、扣案物及毒品初篩結果照片共6張（臺灣新竹地方檢察署109年度毒偵字第1370號卷第29頁、第32至33頁） ⑶新竹縣政府警察局竹北分局竹北派出所查獲涉嫌毒品危害防制條例毒品初步檢驗報告單1份（臺灣新竹地方檢察署109年度毒偵字第1370號卷第28頁） ⑷台灣尖端先進生技醫藥股份有限公司毒品原物鑑定實驗室109年7月30日毒品證物鑑定分析報告1份（實驗室分析編號DAA1311，臺灣新竹地方檢察署109年度毒偵字第1370號卷第91頁） ⑸新竹縣政府警察局竹北分局扣押物品清單1份（保管字號：110年度安字第64號，臺灣新竹地方檢察署109年度毒偵字第1370號卷第87頁）